臺灣宜蘭地方法院刑事判決　　　　　　　 99年度易字第470號
公　訴　人　台灣宜蘭地方法院檢察署檢察官
被　　　告　陳信德
上列被告因竊盜案件，經檢察官提起公訴（99年度偵字第2878號
、第3566號），本院判決如下：
    主  文
陳信德竊盜，累犯，處有期徒刑肆月，如易科罰金，以新台幣壹
仟元折算壹日；又竊盜，累犯，處有期徒刑肆月，如易科罰金，
以新台幣壹仟元折算壹日。應執行有期徒刑柒月，如易科罰金，
以新台幣壹仟元折算壹日。
    事  實
一、陳信德於民國96年間因違反毒品危害防制條例案件，經本院
    96年度易字第505號刑事判決判處有期徒刑5月確定；於同年
    間，復因違反電信法等案件，經本院96年度訴字第601 號刑
    事判決判處有期徒刑4月、4月、4月、4月、4 月，應執行有
    期徒刑1年4月確定，前揭6 罪經本院97年度聲字第90號定應
    執行有期徒刑1年8 月確定，於98年7月15日假釋付保護管束
    ，刑期至98年9月2日屆滿，在所餘刑期內未經撤銷假釋，其
    未執行之刑以已執行論。詎未知所警惕，為下列行為：
  (一)於99年5月9日上午9時20分許，前往宜蘭縣蘇澳鎮○○○路2
    之74號水中月檳榔攤內，因見店內無人，竟意圖為自己不法
    所有，竊取該檳榔攤收銀機內現金約新台幣（下同）2,900
    元後離去，嗣經水中月檳榔攤老闆林楊寶琴返回檳榔攤後發
    現遭竊，經報警後調閱監錄系統，循線查獲。
  (二)於99年8月8日18時35分許，行經宜蘭縣蘇澳鎮新興巷旁台灣
    雞腿王附近，因發現車號5Ｇ-0191號自用小客車副駕駛座上
    置有皮包，意圖為自己不法之所有，徒手開啟未上鎖之車門
    ，竊取林秋月所有之上開皮包一個（內有信用卡4張、手機2
    支、身分證1張、健保卡1張、駕照2張、現金5,300元），得
    手後離去。經林秋月發現失竊後，訴請偵辦，經警調閱相關
    監視錄影畫面，循線查獲
二、案經宜蘭縣政府警察局蘇澳分局報請台灣宜蘭地方法院檢察
    署檢察官偵查後起訴。
    理  由
一、證據能力：
  (一)本件被告陳信德於本院所為之自白，並無出於強暴、脅迫、
    利誘、詐欺、疲勞訊問、違法羈押或其他不正之方法，為被
    告所自承（本院卷第31頁），依刑事訴訟法第156條第1項規
    定，應認有證據能力。
  (二)按被告以外之人於審判外之言詞或書面陳述，除法律有規定
    者外，不得作為證據；被告以外之人於偵查中向檢察官所為
    之陳述，除顯有不可信之情況者外，得為證據，刑事訴訟法
    第159條第1項、第159條之1第2項分別定有明文。經查，證
    人林楊寶琴於檢察官前所為之證述，業經具結，且亦無何顯
    有不可信之情況，依前揭法條，應有證據能力。
  (三)按被告以外之人於審判外之言詞或書面陳述，除法律有規定
    者外，不得作為證據。又被告以外之人於審判外之陳述，雖
    不符前四條之規定，而經當事人於審判程序同意作為證據，
    法院審酌該言詞陳述或書面陳述作成時之情況，認為適當者
    ，亦得為證據。當事人、代理人或辯護人於法院調查證據時
    ，知有第159條第1項不得為證據之情形，而未於言詞辯論終
    結前聲明異議者，視為有前項之同意，刑事訴訟法第159 條
    第1項、第159條之5第1項、第2項分別定有明文。而所謂「
    審酌該陳述作成時之情況，認為適當」者，係指依各該審判
    外供述證據製作當時之過程、內容、功能等情況，是否具備
    合法可信之適當性保障，加以綜合判斷而言（最高法院94年
    度台上字第3277號判決意旨、第5830號判決意旨參照）。經
    查，被告於本院準備程序同意證人林楊寶琴、林秋月於警詢
    之證述作為證據，而本院審酌前揭警詢筆錄，認上開證據資
    料製作時之情況，尚無違法不當及證明力明顯過低之瑕疵，
    認以之作為證據應屬適當。揆諸前開規定，爰依刑事訴訟法
    第159條之5規定，認前揭證據均有證據能力。
  (四)本件被告及檢察官於本院審理時對下列所述其他證據資料，
    均不爭執其證據能力，本院審酌該等證據資料作成時之情況
    ，亦無不宜作為證據之情事，依刑事訴訟法第159條之5第2
    項規定，自均有證據能力。
二、訊據被告對前揭犯罪事實均於本院審理時坦承不諱（本院卷
    第30、34頁），核與證人林楊寶琴、林秋月證述相符，並有
    贓物認領保管單、查獲照片4幀、監視器翻拍照片14幀可資
    佐憑。故本件事證明確，被告犯行，堪以認定，應予依法論
    科。
三、核被告所為，均係犯刑法第320條第1項之竊盜罪。被告所犯
    前開二罪，犯意各別，行為互殊，應予分論併罰。被告於96
    年間因違反毒品危害防制條例案件，經本院96年度易字第50
    5號刑事判決判處有期徒刑5月確定；於同年間，復因違反電
    信法等案件，經本院96年度訴字第601 號刑事判決判處有期
    徒刑4月、4月、4月、4月、4月，應執行有期徒刑1年4 月確
    定，前揭6罪經本院97年度聲字第90號定應執行有期徒刑1年
    8月確定，於98年7月15日假釋付保護管束，刑期至98年9 月
    2 日屆滿，在所餘刑期內未經撤銷假釋，其未執行之刑以已
    執行論，此有卷附台灣高等法院被告前案紀錄表可按，其受
    有期徒刑之執行完畢，5 年以內故意再犯有期徒刑以上之本
    罪，為累犯，依法加重其刑。爰審酌被告前有多次竊盜前科
    ，素行非佳，未能因先前之判決、執行而有所悔改，惟於犯
    後坦承犯行，並與被害人林秋月達成和解（本院100年度附
    民字第9號），犯後態度尚稱良好等一切情狀，分別量處如
    主文所示之刑，並定應執行刑，暨諭知易科罰金之折算標準
    ，以資懲儆。
據上論斷，應依刑事訴訟法299條第1項前段，刑法第320條第1項
、第47條第1項、第41條第1項前段、第8項、第51條第5款，刑法
施行法第1之1條第1項、第2項前段，判決如主文。
本案經檢察官張立言到庭執行職務。
中    華    民    國   100    年    2     月    8     日
                  刑事第二庭法  官  王耀興
以上正本證明與原本無異。
如不服本判決應於收受送達後十日內向本院提出上訴書狀，並應
敘述具體理由；其未敘述上述理由者，應於上訴期間屆滿後二十
日內向本院補提理由書(均須按他造當事人之人數附繕本)「切勿
逕送上級法院」。
                            書記官  林家妮
中    華    民    國   100    年    2     月    9     日
附錄論罪科刑法條：
刑法第320 條
意圖為自己或第三人不法之所有，而竊取他人之動產者，為竊盜
罪，處五年以下有期徒刑、拘役或五百元以下罰金。
意圖為自己或第三人不法之利益，而竊佔他人之不動產者，依前
項之規定處斷。
前二項之未遂犯罰之。